# 请教陈版，设备合同发票按合同总金额开的，尾款签协议给予折让 26 万，请问如何处理？

提问人：17864810679 时间：2023-08-15 17:11:37
2018 年 01 月 22 日A公司（甲方）与B公司（乙方）签订的复合生产线采购合同，合同总金额￥1560000.00(含税)
(以下简称“原合同”)。
1 、双方一致确认，在原合同项下，截止 2023 年 8 月 15 日甲方已支付给已方货款￥1014000.00(含税)，甲方欠付乙方货款为￥546000.00(含税);
2 、乙方同意就上述甲方欠付乙方的合同金额给予折让￥260000.00(含税)折让后甲方可按￥286000.00元(含税)，一次性对乙方结算以上未付款项;
3 、甲方向乙方完成支付金额:￥286000.00元(大写:贰拾捌万陆仟元整)，乙方收到甲方支付的前述款项后，甲方在原合同项下的欠款已全部结清。乙方不得再向甲方主张相关权利。

回答人：chenyiwei
乙方同意给予该 26 万元折让的原因是什么？例如，是因为乙方提供的设备质量有缺陷而给予甲方的补偿或赔偿？
还是由于甲方财务困难、无力支付而给予豁免？或者其他原因？
如果是前者，则甲方应将无需支付的尾款冲减设备账面价值；如为后者，则甲方在确保该债务豁免的公允性、合理性和具有商业实质的前提下，可确认债务重组收益、